臺灣高雄地方法院交通事件裁定　　　 100年度交聲字第2146號
原處分機關　高雄市政府交通局
異　議　人
即受處分人　吳松螢
上列異議人即受處分人因違反道路交通管理處罰條例案件，對於
高雄市政府交通局於民國100年10月17日所為之處分（高市交裁
字第裁00-000000000號裁決書）聲明異議，本院裁定如下：
   主  文
異議駁回。
    理  由
一、原處分機關略以：異議人領有職業駕駛執照，因「職業汽車
    駕駛人不依規定於民國98年2月13日參加駕駛執照審驗，最
    遲仍未於98年3月12日前辦理審驗」之違規，經高雄市監理
    處於98年9月23日掣開高市監二字第303000643號舉發違反道
    路交通管理事件通知單（下稱舉發通知單），逕行舉發，指
    定應到案日期為98年10月28日前，異議人未於應到案期限內
    到案陳述意見，認前揭違規情事屬實，遂於100年10月17日
    以高市交裁字第裁00-000000000號裁決書，依違反道路交通
    管理處罰條例第26條第1項、第65條第1項第3款及違反道路
    交通管理事件統一裁罰基準及處理細則等規定，裁處罰鍰新
    臺幣（下同）600元，並無違誤等語。
二、聲明異議意旨略以：因於98年3月30日中風，半身不遂，無
    法從事駕駛卡車，審驗駕照乙事拖延至今，惟目前在復健中
    ，請體恤上情，免為裁罰等語。
三、按職業汽車駕駛人之駕駛執照，應自發照之日起，每滿3年
    審驗1次，並於審驗日期前後1個月內向公路監理機關申請審
    驗，經審驗不合格者，扣繳其駕駛執照，俟審驗合格後發還
    之；不依規定期限參加駕駛執照審驗者，處300元以上600元
    以下罰鍰；逾期1個月以上者，逕行註銷期駕駛執照，道路
    交通安全規則第54條第1項、道路交通管理處罰條例第26條
    第1項分別定有明文。又駕駛人因患病、出國、服兵役、駕
    照被吊扣、羈押、服刑或受保安、感訓處分之執行，不能按
    時審驗者，得於病癒、回國、退役、駕照吊扣期滿、撤銷羈
    押、出獄或保安、感訓處分執行完畢6個月內持原照及有關
    證明向公路監理機關申請審驗，此觀道路交通安全規則第54
    條第2項規定亦明。
四、經查：
(一)、按處理違反道路交通管理事件，有關文書送達之程序，依行
    政程序法之規定，違反道路交通管理事件統一裁罰基準及處
    理細則第5條定有明文。又送達，於應受送達人之住居所、
    事務所或營業所為之；於應送達處所不獲會晤應受送達人時
    ，得將文書付與有辨別事理能力之同居人、受僱人或應送達
    處所之接收郵件人員，行政程序法第72條第1項前段、第73
    條第1項分別定有明文。本件異議人領有聯結車職業駕駛執
    照，因「職業汽車駕駛人不依規定於98年2月13日參加駕駛
    執照審驗，最遲仍未於98年3月12日前辦理審驗」之違規，
    經高雄市監理處於98年9月23日掣開高市監二字第303000643
    號舉發通知單，逕行舉發，該舉發通知單並於98年9月25日
    送達異議人當時之戶籍地「高雄市○鎮區○○里○○○街41
    3巷35弄4號」，由同居之妹吳怡慧收受，此有高雄市裁決所
    汽車駕駛人螢幕列印、舉發通知單、高雄市監理處送達證書
    、全戶戶籍資料（完整姓名）查詢結果、證號查詢汽車駕駛
    人資料各乙份在卷可稽（見本院卷第4、12、23、25頁），
    即該舉發通知單由有識別能力之異議人之妹收受，已合法送
    達，而異議人未於舉發通知單上所載之98年10月28日前到案
    陳述意見等情，應可先予認定。
(二)、異議人固不否認其領有聯結車職業駕駛執照，而未依指定期
    限參加審驗之違規事實，然以前揭情詞置辯，惟異議人係於
    98年3月29日因腦中風至高雄醫學大學附設中和紀念醫院（
    下稱高雄醫學院）救治，後因伴有腦梗塞之腦動脈阻塞，右
    側偏癱行動不便等情，此有高雄醫學院診斷證明書2份、高
    雄市立民生醫院診斷證明書、中華民國身心障礙手冊影本各
    乙份附卷為佐（見本院卷第6、719、20頁），異議人確有中
    風情事，然法定審驗日為98年2月13日，且延長一個月之時
    間即98年3月12日前，經本院發函命異議人提出有何不能於
    法定期限內審驗駕照之證明，然異議人僅提出前揭中風之證
    明，即卷內並無證據堪認異議人有前揭道路交通安全規則第
    54條第2項規定之情形，異議人執以98年3月29日中風為由，
    顯然非未依規定於期限內審驗駕照之正當理由。異議人於98
    年3月12日仍無正當理由而未參加駕駛執照審驗，其違規狀
    態已然產生，原處分機關即可依據相關法律規定予以處罰，
    並不因事後異議人之前揭情事，而致原違規狀態變成不予裁
    罰之未違規狀態，至為灼然，異議人執以前詞，本院雖同憫
    其情，然究非據為免罰之正當事由，難為其有利之認定。
五、綜上所述，異議人確有違規未依限參加駕駛執照審驗之事實
    明確，原處分機關依道路交通管理處罰條例第26條第1項、
    道路交通管理事件統一裁罰基準及處理細則、違反道路交通
    管理事件統一裁罰基準表之規定，因異議人未於舉發通知單
    所記載之日期即98年10月28日到案前述意見，逾越應到案期
    限60日以上，於100年10月17日裁處異議人罰鍰600元，於法
    並無不合，異議人之異議為無理由，應予駁回。
六、據上論斷，應依道路交通管理處罰條例第87條第2項、道路
    交通事件處理辦法第18條，裁定如主文。
中    華    民    國   100    年    11    月    30    日
                  交通法庭  法  官  林青怡
以上正本證明與原本無異。
如不服本裁定，應於收受送達後5 日內向本院提出抗告狀。
中    華    民    國   100    年    12    月    2     日
                            書記官  蔡淑貞